臺灣桃園地方法院小額民事判決
111年度壢小字第277號
原      告  馨琳揚企管顧問有限公司


法定代理人  唐明良  



訴訟代理人  詹凱伶  

            黃致維  
被      告  洪嘉廷  


上列當事人間請求給付電信費事件，本院於民國111年4月1日言
詞辯論終結，判決如下：
    主    文
一、被告應給付原告新臺幣壹萬壹仟捌佰壹拾參元，及自民國一
    百零六年九月二日起至清償日止，按年利率百分之五計算之
    利息。
二、被告應給付原告新臺幣壹萬零柒元，及自民國一百零六年十
    月二日起至清償日止，按年利率百分之五計算之利息。　　
三、訴訟費用新臺幣壹仟元由被告負擔。
四、本判決得假執行。
　　理 由 要 領
一、本件除下列理由要領外，依民事訴訟法第436條之18第1項規
    定，僅記載主文，其餘省略。
二、原告主張：被告前向訴外人亞太電信股份有限公司（下稱亞
    太電信）申請租用如附表所示行動電話門號，並簽訂行動電
    話服務申請書（下稱系爭契約），嗣系爭契約因被告積欠電
    信費而遭訴外人亞太電信終止，被告尚積欠訴外人亞太電信
    如附表所示之電信費、專案補償款共新臺幣(下同)28,055元
    （下稱系爭債權）。嗣訴外人亞太電信於民國109年9月11日
    將系爭債權讓與原告，原告迭經催討均未獲置理，又系爭債
    權就電信費的部分因已罹於時效，故僅請求被告給付專案補
    償款合計21,820元部分。為此，爰依系爭契約及債權讓與之
    法律關係提起本件訴訟等語。並聲明：如主文第1、2項所示
    。
三、被告則以：專案補償款名義上為違約金，惟實際上仍為電信
    費之一部分，故主張時效抗辯等語，並聲明：原告之訴駁回
    。　　
四、是依上揭規定，以下僅就原告之請求是否已罹於時效，記載
    理由要領如下： 　　
（一）按已發生之違約金並非民法第146條所稱之從權利，其請
      求權與原本請求權各自獨立，消滅時效亦分別起算，原本
      請求權雖已罹於消滅時效，已發生之違約金請求權並不因
      而隨同消滅（最高法院105年度台簡上字第13號裁判意旨
      參照）。又違約金既非定期給付之債務，與民法第126條
      所規定之性質不同，其時效為15年而非5年，亦無民法第1
      45條第2規定之適用（最高法院98年度台上字第911號裁判
      意旨、107年度第3次民事庭會議決議可資參照）。
（二）經查，觀諸被告與亞太電信間所簽立之專案同意書記載：
      「本專案合約期間內，立同意書人不得退租（含一退一租
      ）、轉換至預付卡或被銷號，否則需賠償本公司專案補貼
      款，補貼款之計算採以日遞減原則計算，如有欠繳月租費
      等其他費用時並應立即繳清。補貼款計算公式：專案補貼
      款－〔（專案補貼款/ 合約日數）＊已使用日數〕＝實際應賠
      償之專案補貼款金額。」等語（見本院卷第29、31頁），
      足見上開專案補貼款約定之目的，應係針對被告因退租、
      未繳納電信費等原因致系爭契約提前終止時，亞太電信因
      被告債務不履行所致損害，雙方事先預定被告應賠償一定
      之金額，是核其性質，應屬「損害賠償額預定性質之違約
      金」，被告抗辯為電信費之一部分，應屬無據。是揆諸前
      開說明，應適用民法第125條之消滅時效。準此，原告分
      別自原債權人106年8月2日、8月28日因被告未繳納電信費
      而終止系爭契約時起，至110年10月29日聲請支付命令時
      止，尚未逾15年之消滅時效。從而，被告以時效抗辯為由
      拒絕給付，於法即屬無據。
五、綜上所述，原告依系爭契約及債權讓與之法律關係請求被告
    給付如主文第1、2項所示，為有理由，應予准許。　　　
中    華    民    國   111    年     4    月    21    日
                  中壢簡易庭      法  官  張博鈞
以上為正本係照原本作成。
如不服本判決，應於送達後20日內，向本院提出上訴狀並表明上
訴理由，如於本判決宣示後送達前提起上訴者，應於判決送達後
20日內補提上訴理由書（須附繕本）。
如委任律師提起上訴者，應一併繳納上訴審裁判費。
中    華    民    國   111    年     4    月    21    日
                                  書記官  張季容
附錄：
一、民事訴訟法第436條之24第2項：
    對於小額程序之第一審裁判上訴或抗告，非以其違背法令為
    理由，不得為之。
二、民事訴訟法第436條之25：
    上訴狀內應記載上訴理由，表明下列各款事項：
    （一）原判決所違背之法令及其具體內容。
    （二）依訴訟資料可認為原判決有違背法令之具體事實。
三、民事訴訟法第471 條第1 項：（依同法第436 條之32第2 項
    規定於小額事件之上訴程式準用之）上訴狀內未表明上訴理
    由者，上訴人應於提起上訴後20日內，提出理由書於原第二
    審法院；未提出者，毌庸命其補正，由原第二審法院以裁定
    駁回之。
附表： 
項目 電信別 門號 電信費 專案補償款（新臺幣） 1 亞太電信 0000000000 2,503元 11,813元 2 亞太電信 0000000000 3,732元 10,007元